---
title: "finalfinal"
author: "PIERRE"
date: "2024-03-19"
output: html_document
runtime: shiny
---

```{r setup, include=FALSE}
knitr::opts_chunk$set(echo = TRUE)
```

```{r, error=FALSE}
library(shiny)
library(ggplot2)
library(plotly)
library(tidyr)
library(tidyverse)
library(shinythemes)
library(leaflet)
library(dplyr)
library(ggmap)
library(jsonlite)
library(sf)
```

# récupération des données

```{r}
donnees <- read.csv("lic-data-2021.csv", stringsAsFactors = FALSE,sep = ";")
```

# on garde que l'aviron 

```{r}
donnees_federation_aviron <- donnees %>% filter(Fédération == "FF d'Aviron")
```

# Charger les données des régions françaises depuis le fichier shapefile

```{r}
regions_shapefile <- st_read(dsn = "regions-20180101.shp")
```

# charger les départements

```{r}

contours_departements <- st_read("contour-des-departements.geojson")

```

# on regarde les variables

```{r}
colnames(donnees_federation_aviron)
```

# base de données sans les coordonnées GPS donc ce code donne les lon et lat

```{r}
if (!require(jsonlite)) install.packages("jsonlite")

mygeocode <- function(adresses) {
  nominatim_osm <- function(address = NULL) {
    if (suppressWarnings(is.null(address))) return(data.frame())
    tryCatch({
      d <- jsonlite::fromJSON(
        paste0("http://nominatim.openstreetmap.org/search?q=", gsub('\\s+', '\\%20', address),
               "&format=json&addressdetails=0&limit=1")
      )
      if (length(d) == 0) return(data.frame(lon = NA, lat = NA))
      return(c(as.numeric(d$lon), as.numeric(d$lat)))
    }, error = function(c) return(data.frame(lon = NA, lat = NA)))
}


  tableau <- t(sapply(adresses, nominatim_osm))
  colnames(tableau) <- c("lon", "lat")
  return(tableau)
}

coordonnees <- mygeocode(donnees_federation_aviron$Commune)
print(coordonnees)

```

# création d'un dataframe pour pouvoir inclure les lon et lat dans la base de données 

```{r}
coordonnees_df <- as.data.frame(coordonnees)
donnees_federation_aviron$Longitude <- coordonnees_df$lon
donnees_federation_aviron$Latitude <- coordonnees_df$lat
```

# renommer les colonnes

```{r}
nouv_noms <- c(
  "Code_Commune", "Commune", "Code_QPV", "Nom_QPV", "Departement", "Region", 
  "Statut_geo", "Code", "Federation", "F_1_4_ans", "F_5_9_ans", "F_10_14_ans", 
  "F_15_19_ans", "F_20_24_ans", "F_25_29_ans", "F_30_34_ans", "F_35_39_ans", 
  "F_40_44_ans", "F_45_49_ans", "F_50_54_ans", "F_55_59_ans", "F_60_64_ans", 
  "F_65_69_ans", "F_70_74_ans", "F_75_79_ans", "F_80_99_ans", "F_NR", 
  "H_1_4_ans", "H_5_9_ans", "H_10_14_ans", "H_15_19_ans", "H_20_24_ans", 
  "H_25_29_ans", "H_30_34_ans", "H_35_39_ans", "H_40_44_ans", "H_45_49_ans", 
  "H_50_54_ans", "H_55_59_ans", "H_60_64_ans", "H_65_69_ans", "H_70_74_ans", 
  "H_75_79_ans", "H_80_99_ans", "H_NR", "NR_NR", "Total", "Longitude", "Latitude"
)

colnames(donnees_federation_aviron) <- nouv_noms

print(colnames(donnees_federation_aviron))

```

# creation total homme et total femme

```{r}
donnees_federation_aviron$Total_homme <- rowSums(donnees_federation_aviron[, grep("^H_", colnames(donnees_federation_aviron))], na.rm = TRUE)

donnees_federation_aviron$Total_femme <- rowSums(donnees_federation_aviron[, grep("^F_", colnames(donnees_federation_aviron))], na.rm = TRUE)

```

# application shiny

```{r}
ui <- fluidPage(theme = shinytheme("superhero"),
  titlePanel("Application Shiny"),
  
  tabsetPanel(
    tabPanel("Nombre de licenciés d'aviron en France",
             sidebarLayout(
               sidebarPanel(
                 selectInput("Region", "Choisir une région :", choices = unique(donnees_federation_aviron$Region)),
                 selectInput("Departement", "Choisir un département :", choices = NULL),
                 selectInput("Commune", "Choisir une commune :", choices = NULL)
               ,),
               mainPanel(
                 tabsetPanel(
                   tabPanel("Licenciés", 
                            h4("Nombre de licenciés d'aviron :"),
                            verbatimTextOutput("licencies_output")
                   )
                 )
               )
             )),
    tabPanel("Statistiques descriptives",
             tabsetPanel(
               tabPanel("Graphique ",
                        plotlyOutput("genre_plot")
               ),
               tabPanel("Comparaison des licenciés hommes et femmes"  ,titlePanel("Comparaison des licenciés hommes et femmes par région"),
  sidebarLayout(
    sidebarPanel(
      selectInput("region", "Choisir une région :", choices = unique(donnees_federation_aviron$Region))
    ),
    mainPanel(
      plotlyOutput("bar_chart")
    )
  )),
             tabPanel("Licenciés par département",
                        fluidPage(
                          titlePanel("Graphique interactif des licenciés par département"),
                          sliderInput("range", "Sélectionnez une plage de valeurs :", min = 0, max = 3000, value = c(0, 3000), step = 100),
                          plotlyOutput("licencies_plot")
                        )
               ,titlePanel("Graphique interactif des licenciés par région"),
  sliderInput("range", "Sélectionnez une plage de valeurs :", min = 0, max = 10000, value = c(0, 10000), step = 100),
  plotlyOutput("licencies_plot1")
)
             )
    ),
    tabPanel("Cartes des licenciés d'aviron",
             tabsetPanel(
               tabPanel("Par Commune", leafletOutput("ma_carte_commune")),
               tabPanel("Changement de Couleurs", leafletOutput("ma_carte_couleurs")),
               tabPanel("Par Région", leafletOutput("ma_carte_region")),
               tabPanel("Par Département", leafletOutput("ma_carte_departement")),
               tabPanel("Par Région (Cliquer)", leafletOutput("ma_carte_region_click")),
               tabPanel("Par Région (Cliquer)/L", leafletOutput("ma_carte_region_clickl")),
               tabPanel("Carte H/F", leafletOutput("ma_carte_region_clickH_F"))
             )
    )
  )
)

server <- function(input, output, session) {
  observeEvent(input$Region, {
    dept_choices <- unique(donnees_federation_aviron$Departement[donnees_federation_aviron$Region == input$Region])
    updateSelectInput(session, "Departement", choices = dept_choices)
  })
  
  observe({
    commune_choices <- unique(donnees_federation_aviron$Commune[donnees_federation_aviron$Departement == input$Departement])
    updateSelectInput(session, "Commune", choices = commune_choices)
  })
  
  output$licencies_output <- renderPrint({
    if (!is.null(input$Commune)) {
      licencies <- donnees_federation_aviron$Total[donnees_federation_aviron$Commune == input$Commune]
      paste("Nombre de licenciés d'aviron à", input$Commune, ":", licencies)
    } else {
      "Sélectionnez une commune pour afficher le nombre de licenciés d'aviron."
    }
  })
  filtered_data <- reactive({
    subset(donnees_federation_aviron, Region == input$region)
  })
  
  output$bar_chart <- renderPlotly({

    region_data <- filtered_data()
    
    total_hommes <- sum(region_data$Total_homme, na.rm = TRUE)
    total_femmes <- sum(region_data$Total_femme, na.rm = TRUE)
    
    plot_ly(x = c("Hommes", "Femmes"), 
            y = c(total_hommes, total_femmes), 
            type = 'bar', 
            marker = list(color = c("blue", "pink")),
            name = 'Licenciés') %>%
      layout(title = paste("Comparaison des licenciés hommes et femmes dans la région", input$region))
  })
  
  
  output$genre_plot <- renderPlotly({
  df_total <- data.frame(
    Categorie = c("Hommes", "Femmes"),
    Total = c(sum(donnees_federation_aviron$Total_homme, na.rm = TRUE),
              sum(donnees_federation_aviron$Total_femme, na.rm = TRUE))
  )
  
  plot_ly(df_total, labels = ~Categorie, values = ~Total, type = "pie") %>%
    layout(title = "Répartition des licences par genre",
           showlegend = TRUE,
           legend = list(title = "Catégorie", font = list(size = 12)),
           titlefont = list(size = 14, hjust = 0.5))
})

  output$licencies_plot <- renderPlotly({
    filtered_data <- donnees_federation_aviron[donnees_federation_aviron$Total >= input$range[1] & donnees_federation_aviron$Total <= input$range[2], ]
    
    plot_ly(data = filtered_data, x = ~Departement, y = ~Total, type = 'bar') %>%
      layout(title = "Répartition des licenciés par département", xaxis = list(title = "Département"), yaxis = list(title = "Nombre de licenciés")) %>%
      config(scrollZoom = TRUE)
  })
  
  output$licencies_plot1 <- renderPlotly({
    filtered_data <- aggregated_data[aggregated_data$Total >= input$range[1] & aggregated_data$Total <= input$range[2], ]
    
    plot_ly(data = donnees_federation_aviron, x = ~Region, y = ~Total, type = 'bar') %>%
      layout(title = "Répartition des licenciés par région", xaxis = list(title = "Région"), yaxis = list(title = "Nombre de licenciés"))
  })
  
  donnees_federation_aviron$Longitude <- as.numeric(donnees_federation_aviron$Longitude)
  donnees_federation_aviron$Latitude <- as.numeric(donnees_federation_aviron$Latitude)
  
  donnees_federation_aviron <- donnees_federation_aviron[complete.cases(donnees_federation_aviron$Longitude, donnees_federation_aviron$Latitude), ]
  
  #carte par commune
  output$ma_carte_commune <- renderLeaflet({
    leaflet() %>%
      addTiles() %>%
      setView(lng = 2.2137, lat = 46.2276, zoom = 5) %>%
      addMarkers(data = donnees_federation_aviron, 
                 lng = ~Longitude, 
                 lat = ~Latitude, 
                 popup = ~paste("Commune : ", Commune, "<br>",
                                "Nombre de licenciés : ", Total))
  })
  
  #carte pour le changement de couleurs
  output$ma_carte_couleurs <- renderLeaflet({
    ma_carte <- leaflet() %>%
      addTiles() %>%
      setView(lng = 2.2137, lat = 46.2276, zoom = 5)
    
    redIcon <- makeIcon(iconUrl = "http://leafletjs.com/examples/custom-icons/leaf-red.png",
                        iconWidth = 38, iconHeight = 38)
    
    ma_carte <- ma_carte %>% 
      addMarkers(data = donnees_federation_aviron, 
                 lng = ~Longitude, 
                 lat = ~Latitude, 
                 popup = ~paste("Commune : ", Commune, "<br>",
                                "Nombre de licenciés : ", Total),
                 icon = redIcon)
    ma_carte
  })
  
  # Créer la carte par région
  output$ma_carte_region <- renderLeaflet({
    leaflet() %>%
      addTiles() %>%
      setView(lng = 2.2137, lat = 46.2276, zoom = 5) %>%
      addPolygons(data = regions_shapefile,
                  fillColor = "blue",
                  weight = 2,
                  opacity = 1,
                  color = "white",
                  dashArray = "3",
                  fillOpacity = 0.7,
                  layerId = ~code_insee)
  })
  
  # Créer la carte pour les départements
  output$ma_carte_departement <- renderLeaflet({
    leaflet(contours_departements) %>%
      addTiles() %>%
      setView(lng = 2.2137, lat = 46.2276, zoom = 5) %>%
      addPolygons(fillColor = "blue",
                  weight = 2,
                  opacity = 0.4,
                  color = "white",
                  dashArray = "3",
                  fillOpacity = 0.7)
  })
  
  # Créer la carte des régions cliquable
  output$ma_carte_region_click <- renderLeaflet({
    leaflet() %>%
      addTiles() %>%
      setView(lng = 2.2137, lat = 46.2276, zoom = 5) %>%
      addPolygons(data = regions_shapefile,
                  fillColor = "blue",
                  weight = 2,
                  opacity = 1,
                  color = "white",
                  dashArray = "3",
                  fillOpacity = 0.7,
                  layerId = ~code_insee)
  })
  
  observeEvent(input$ma_carte_region_click_shape_click, {
    event <- input$ma_carte_region_click_shape_click
    if (!is.null(event$id)) {
      region_name <- regions_shapefile$nom[regions_shapefile$code_insee == event$id]
      
      showModal(modalDialog(
        title = "Région cliquée",
        paste("Vous avez cliqué sur la région :", region_name)
      ))
    }
  })

  #créer la carte des régions cliquables + L
  output$ma_carte_region_clickl <- renderLeaflet({
    leaflet() %>%
      addTiles() %>%
      setView(lng = 2.2137, lat = 46.2276, zoom = 5) %>%
      addPolygons(data = regions_shapefile,
                  fillColor = "darkblue",
                  weight = 2,
                  opacity = 1,
                  color = "white",
                  dashArray = "3",
                  fillOpacity = 0.7,
                  layerId = ~code_insee) 
  })
  
  observeEvent(input$ma_carte_region_clickl_shape_click, {
    event <- input$ma_carte_region_clickl_shape_click
    if (!is.null(event$id)) {
      region_name <- regions_shapefile$nom[regions_shapefile$code_insee == event$id]  
      
      print(region_name)
      
 
      region_licences <- sum(donnees_federation_aviron$Total[donnees_federation_aviron$Region == region_name], na.rm = TRUE)
      
      print(region_licences) 
      
      showModal(modalDialog(
        title = "Région cliquée",
        paste("Vous avez cliqué sur la région :", region_name),
        paste("Nombre de licenciés dans cette région :", region_licences)
      ))
    }
  })

  
  # Créer la carte H/F pour les régions
  output$ma_carte_region_clickH_F <- renderLeaflet({
    leaflet() %>%
      addTiles() %>%
      setView(lng = 2.2137, lat = 46.2276, zoom = 5) %>%
      addPolygons(data = regions_shapefile,
                  fillColor = "blue",
                  weight = 2,
                  opacity = 1,
                  color = "white",
                  dashArray = "3",
                  fillOpacity = 0.7,
                  layerId = ~code_insee)
  })
  
  observeEvent(input$ma_carte_region_clickH_F_shape_click, {
    event <- input$ma_carte_region_clickH_F_shape_click
    if (!is.null(event$id)) {
      region_name <- regions_shapefile$nom[regions_shapefile$code_insee == event$id] 
      
      region_total_homme <- sum(donnees_federation_aviron$Total_homme[donnees_federation_aviron$Region == region_name], na.rm = TRUE)
      region_total_femme <- sum(donnees_federation_aviron$Total_femme[donnees_federation_aviron$Region == region_name], na.rm = TRUE)
      
      if (region_total_homme > region_total_femme) {
        couleur <- "blue"
      } else {
        couleur <- "pink"
      }
      
      showModal(modalDialog(
        title = "Région cliquée",
        paste("Vous avez cliqué sur la région :", region_name),
        paste("Nombre d'hommes dans cette région :", region_total_homme),
        paste("Nombre de femmes dans cette région :", region_total_femme)
      ))
      
      leafletProxy("ma_carte_region_clickH_F") %>%
        clearShapes() %>%
        addPolygons(data = regions_shapefile,
                    fillColor = couleur,
                    weight = 2,
                    opacity = 1,
                    color = "white",
                    dashArray = "3",
                    fillOpacity = 0.7,
                    layerId = ~code_insee)
    }
  })}

shinyApp(ui = ui, server = server)

```

